# 资源置换的会计处理

提问人：kenlove620 时间：2021-09-28 09:55:13
求助陈版关于资源置换的会计处理
公司A是一家地产公司，公司B是一家设备供应商，A拟向B采购一批运营设备，但经过商业谈判，决定不支付货币资金，而是通过A向B提供其地产物业里的广告屏投放广告来做置换，拟签设备采购合同、广告销售合同以及补充协议约定双方不就设备采购合同以及广告销售合同支付现金，相互冲抵。
针对这个交易，税务上按照相关税务规定缴税，但是会计处理上如何处理比较合适呢？
是否能适用非货币性资产交换？感觉广告销售其实没有资产，最多只能算让渡部分时间的资产使用权；如不适用非货币性资产交换，那如何做会计处理呢，感觉设备采购和广告销售的单独的确认时点也不一样，设备采购涉及一次性的设备购置以及后期 2 年的运营维护，广告销售的时间期限不确定（只确定了总时长和单价），1-3年都有可能，要看B的广告投放时间需求

回答人：chenyiwei
1 、属于非现金对价，即销售设备的对价形式为广告运营权或收益权。应适用新收入准则关于非现金对价的规定。
2 、广告运营权可以确认为一项无形资产，在合理确定的受益年限内摊销。